ACORDAO-COMPLETO-2362910

ACÓRDÃO DE RELAÇÃO

ACÓRDÃO DE RELAÇÃO 7546/2019 ATA 27/2019 - PRIMEIRA CÂMARA

Acórdão 7546/2019-TCU-Primeira Câmara
Trata-se de recurso de reconsideração interposto por Domingos Martins da Rocha, em face dos itens 9.2, 9.3 e 9.4 do Acórdão 10044/2017-TCU-Primeira Câmara, e de embargos de declaração opostos por José Carlos de Almeida, contra o Acórdão 1835/2019-TCU-Primeira Câmara.
Considerando que, em relação ao responsável Domingos Martins da Rocha, regularmente notificado da deliberação recorrida (Acórdão 10044/2017-TCU-Primeira Câmara) , em 30/11/2017 (peça 68) , o responsável somente compareceu aos autos em 8/5/2019, oportunidade em que protocolizou seu recurso de reconsideração (peça 130) ;
Considerando que o prazo para a interposição de recurso de reconsideração é de quinze dias, nos termos do art. 285 do Regimento Interno do TCU;
Considerando que "a data de início do prazo é contada a partir do primeiro dia em que houver expediente no Tribunal", nos termos do art. 185, § 1º, do RITCU, o termo a quo para análise da tempestividade foi o dia 1/12/2017, sendo certo que o termo final para sua interposição se deu no dia 15/12/2017;
Considerando que, conforme o art. 285, § 2º, do RITCU "não se conhecerá de recurso de reconsideração quando intempestivo, salvo em razão de superveniência de fatos novos e dentro do período de cento e oitenta dias contados do término do prazo indicado no caput, caso em que não terá efeito suspensivo";
Considerando que, no caso em exame, já transcorreu prazo de cento e oitenta dias, não há que se falar em exame de fatos novos a autorizar o conhecimento do recurso;
Considerando agora, no que concerne ao responsável José Carlos de Almeida, regularmente notificado da deliberação recorrida (Acórdão 1835/2019-TCU-Primeira Câmara) , em 10/5/2019 (peça 131) , o responsável somente compareceu aos autos em 2/7/2019, oportunidade em que protocolizou seus embargos de declaração (peça 136) ;
Considerando que o prazo para a interposição desse recurso é de dez dias, nos termos do art. 287 do RITCU;
Considerando que "a data de início do prazo é contada a partir do primeiro dia em que houver expediente no Tribunal", nos termos do art. 185, § 1º, do RITCU, o termo a quo para análise da tempestividade foi o dia 13/5/2019, sendo certo que o termo final para sua interposição se deu no dia 22/5/2019;
Considerando ainda que os embargos de declaração possuem aptidão, tão somente, para sanar vícios de obscuridade, omissão ou contradição porventura existentes no julgado recorrido, não se prestando a revolver o mérito da causa;
Os Ministros do Tribunal de Contas da União, quanto ao processo a seguir relacionado, ACORDAM, por unanimidade, com fundamento nos arts. 32, incisos I e II, 33 e 34, da Lei 8.443/1992, e nos arts. 143, inciso IV, alínea "b" e § 3º, 277, incisos I e III, 285, caput e § 2º, e 287, caput e § 1º, do Regimento Interno do TCU, de acordo com os pareceres emitidos nos autos, em:
não conhecer do recurso de reconsideração interposto por Domingos Martins da Rocha, por restar intempestivo em período superior a cento e oitenta dias;
não conhecer dos embargos de declaração opostos por José Carlos de Almeida, por restarem ausentes os requisitos de admissibilidade; e
encaminhar cópia desta decisão, acompanhada da instrução da unidade técnica e do parecer do MPTCU, aos recorrentes e aos órgãos/entidades interessados.
1. Processo TC-Processo 006.391/2016-8 (TOMADA DE CONTAS ESPECIAL) 
	1.1. Apensos: Processo 002.363/2018-6 (Cobrança Executiva) ; Processo 002.362/2018-0 (Cobrança ExecutivA) ; Processo 002.361/2018-3 (Cobrança Executiva) .
	1.2. Responsáveis: Domingos Martins da Rocha (XXX.307.226-XX) ; José Carlos de Almeida (XXX.245.486-XX) .
	1.3. Recorrentes: Domingos Martins da Rocha (XXX.307.226-XX) ; José Carlos de Almeida (XXX.245.486-XX) .
	1.4. Órgão: Prefeitura Municipal de Pintópolis/MG.
	1.5. Relator: Ministro Vital do Rêgo.
	1.6. Representante do Ministério Público: Procurador Marinus Eduardo De Vries Marsico.
	1.7. Relatores das deliberações recorridas: Ministro Walton Alencar Rodrigues; Ministro Vital do Rêgo;
	1.8. Unidade Técnica: Secretaria de Recursos (Serur) .
	1.9. Representação legal: não há.
	1.10. Determinações/Recomendações/Orientações: não há.

Primeira Câmara

Prefeitura Municipal de Pintópolis/MG.

Domingos Martins da Rocha (XXX.307.226-XX); José Carlos de Almeida (XXX.245.486-XX).

VITAL DO RÊGO

não há.

TOMADA DE CONTAS ESPECIAL (TCE)

Secretaria de Recursos (Serur).